【裁判字號】    98,重訴,1
【裁判日期】    991210
【裁判案由】    土地所有權移轉登記
【裁判全文】
臺灣苗栗地方法院民事判決               98年度重訴字第1號
原      告  劉樹林
訴訟代理人  李添興律師
被      告  劉新滉劉瑞祥之繼.
            劉莊細緞劉光輝、.
            劉桓宗劉光輝、劉.
            劉釧宗劉光輝、劉.
            劉朝宗劉光輝、劉.
            劉明宗劉光輝、劉.
            劉意宗劉光輝、劉.
兼上三人共同
訴訟代理人  劉楦宗劉光輝、劉.
            劉如珠劉光輝、劉.
            劉碧珠劉光輝、劉.
            劉雲彬劉光輝之繼.
            劉武彬劉光輝之繼.
            劉武雄劉光輝之繼.
            劉肇彬劉光輝之繼.
            黃劉桂梅劉光輝之.
            張劉桂櫻劉光輝之.
            曾劉桂劉光輝之.
            吳劉桂菊劉光輝之.
            劉吳廷妹劉光祥、.
            劉順生劉光祥、劉.
            劉徐松妹劉光祥、.
            劉鴻裕劉光祥、劉.
            劉鴻源劉光祥、劉.
            劉秀貞劉光祥、劉.
            劉秀英劉光祥、劉.
            劉幸枝劉浣祥之繼.
            劉焜滉劉浣祥之繼.
            劉翠淑劉浣祥之繼.
            劉貞惠劉浣祥之繼.
            劉文郁劉浣祥之繼.
            口文馨即劉文馨.
            劉明美劉浣祥之繼.
            劉銘滉劉凎祥之繼.
            劉懋滉劉瑞祥之繼.
            劉群滉劉光祥之繼.
            何劉秋菊劉瑞祥之.
            黃純英劉淦祥、劉.
            劉姵伶劉淦祥、劉.
            劉姵君劉淦祥、劉.
            劉姵孜劉淦祥、劉.
            劉堯滉劉凎祥之繼.
            劉鈺滉劉凎祥之繼.
            劉秋媛劉凎祥之繼.
            劉淑梅劉凎祥之繼.
兼上十一人共同
訴訟代理人  劉國滉劉凎祥之繼.
            吳訓斌劉瑞祥、吳.
            吳靜枝劉瑞祥、吳.
            吳桂枝劉瑞祥、吳.
            吳芳枝劉瑞祥、吳.
            吳訓雄劉瑞祥、吳.
上列當事人間請求所有權移轉登記事件，本院於99年11月25日言
詞辯論終結，判決如下：
    主  文
原告之訴駁回。
訴訟費用由原告負擔。
    事  實
一、原告起訴主張：
（一）原告於民國82年12月7 日，就坐落苗栗縣三灣鄉○○段之
      土地，以每坪售價新臺幣（下同）1,125 元之價格，分別
      ：(一)、與被告劉懋滉簽訂不動產買賣契約（下稱系爭契約
      ），購買其父劉瑞祥所有如附表一所示之土地。劉瑞祥
      於43年7 月2 日死亡，其繼承人為劉懋滉、何劉秋菊、劉
      新滉及吳劉冉；吳劉冉於97年11月27日死亡，其繼承人為
      被告吳訓斌、吳靜枝、吳桂枝、吳芳枝及吳訓雄等人。(二)
      、與劉焱滉簽訂不動產買賣契約（下稱系爭契約），購
      買其父劉光祥所有如附表二所示之土地。劉光祥業於54年
      4 月20日死亡，其繼承人為劉焱滉、劉榕滉及被告劉群滉
      。劉焱滉於92年2 月22日死亡，其繼承人為被告劉徐松妹
      、劉秀貞、劉秀英、劉鴻裕及劉鴻源。劉榕滉於84年7 月
      24日死亡，其繼承人為被告劉吳廷妹及劉順生。(三)、與被
      告劉國滉簽訂不動產買賣契約（下稱系爭契約），購買
      其父劉淦祥所有如附表三所示之土地。劉淦祥於83年5 月
      22日死亡，其繼承人為劉照滉及被告劉國滉、劉銘滉、劉
      堯滉、劉鈺滉、劉秋媛、劉淑梅。劉照滉於85年6 月28日
      死亡，其繼承人為被告黃純英、劉姵伶、劉姵君、劉姵孜
      等人。(四)、與被告劉武雄簽訂不動產買賣契約（下稱系爭
      契約），由被告劉武雄代理父親劉光輝之全體繼承人簽
      約而出售劉光輝所有如附表四所示之土地。劉光輝業於54
      年5 月9 日死亡，其繼承人為被告劉莊細緞、劉朝宗、劉
      明宗、劉釧宗、劉桓宗、劉楦宗、劉意宗、劉如珠、劉碧
      珠、劉雲彬、劉肇彬、劉武彬、劉武雄、黃劉桂梅、張劉
      桂櫻、曾劉雙桂、吳劉桂菊等人。(五)、與劉浣祥簽訂不動
      產買賣契約（下稱系爭契約），由被告劉翠淑代理父親
      劉浣祥之全體繼承人簽約出售劉浣祥所有如附表五所示之
      土地。劉浣祥業於75年4 月20日死亡，其繼承人為被告劉
      幸枝、劉貞惠、劉翠淑、劉焜滉、劉文郁、劉文馨、劉明
      美。
（二）原告已給付系爭契約至之價金，被告等人即應依系爭
      契約之法律關係將坐落苗栗縣三灣鄉○○段如附表一至五
      所示之土地所有權移轉予原告。並聲明：(1)被告劉懋滉、
      劉新滉、何劉秋菊、吳訓雄、吳訓斌、吳靜枝、吳桂枝、
      吳芳枝（下稱被告劉懋滉等8 人）應就其被繼承人劉瑞祥
      所有坐落於苗栗縣三灣鄉○○段如附表一所示土地辦理繼
      承登記後，將所有權移轉登記與原告。(2)被告劉徐松妹、
      劉秀貞、劉秀英、劉鴻裕、劉鴻源、劉吳廷妹、劉順生、
      劉群滉（下稱被告劉徐松妹等8 人）應就其被繼承人劉光
      祥所有坐落於苗栗縣三灣鄉○○段如附表二所示土地辦理
      繼承登記後，將所有權移轉登記予原告。(3)被告劉國滉、
      黃純英、劉姵伶、劉姵君、劉姵孜、劉銘滉、劉堯滉、劉
      鈺滉、劉秋媛、劉淑梅（下稱被告劉國滉等10人）應就其
      被繼承人劉淦祥所有坐落苗栗縣三灣鄉○○段如附表三所
      示土地辦理繼承登記後，將所有權移轉登記與原告。(4)被
      告劉莊細緞、劉朝宗、劉明宗、劉釧宗、劉桓宗、劉楦宗
      、劉意宗、劉如珠、劉碧珠、劉武雄、劉雲彬、劉肇彬、
      劉武彬、黃劉桂梅、張劉桂櫻、曾劉雙桂、吳劉桂菊（下
      稱被告劉莊細緞等17人）應就其被繼承人劉光輝所有坐落
      苗栗縣三灣鄉○○段如附表四所示土地辦理繼承登記後，
      將所有權移轉登記予原告。(5)被告劉幸枝、劉貞惠、劉翠
      淑、劉焜滉、劉文郁、劉文馨、劉明美（下稱被告劉幸枝
      等7 人）應就其被繼承人劉浣祥所有坐落於苗栗縣三灣鄉
      ○○段如附表五所示土地辦理繼承登記後，將所有權移轉
      登記予原告。
二、被告之抗辯：
（一）被告劉新滉、劉懋滉陳稱：同意原告之請求，願將附表一
      所示土地之所有權移轉予原告等語。被告劉懋滉、何劉秋
      菊、吳訓雄、吳訓斌、吳靜枝、吳桂枝、吳芳枝等均未曾
      於言詞辯論期日到場，亦未提出書狀陳述。
（二）被告劉群滉陳稱：願將附表二所示土地所有權移轉與原告
      。被告劉鴻裕陳稱：附表二所示土地之共有人係委託劉焱
      滉出售該土地等語。被告劉徐松妹、劉秀貞、劉秀英、劉
      鴻裕、劉鴻源、劉吳廷妹、劉順生均未曾於言詞辯論期日
      到場，亦未提出書狀陳述。
（三）被告劉國滉、黃純英、劉姵伶、劉姵君、劉姵孜、劉堯滉
      、劉鈺滉、劉秋媛、劉淑梅則以：渠等之買賣契約書與原
      告所提出者不同，且原告未付清尾款等語置辯；並聲明：
      原告之訴駁回。被告劉銘滉未曾於言詞辯論期日到場，亦
      未提出書狀陳述。
（四）被告劉武彬陳稱：同意移轉土地所有權與原告等語。被告
      劉武雄、劉雲彬、劉肇彬以：劉光輝單獨所有之土地即附
      表四編號62、63之土地並未出賣與原告，劉光輝與他人共
      有之土地才有賣給原告，不願意移轉所有權予原告等語置
      辯。被告劉明宗辯稱；不知有系爭契約之情，簽約時祖
      父劉光輝已過世等語。被告劉楦宗、劉明宗、劉意宗、劉
      朝宗抗辯：被告劉武雄未經其他繼承人同意，擅自簽訂系
      爭契約，係無權代理全體繼承人簽訂系爭契約，渠等
      自不受系爭契約之拘束，亦不願移轉附表四所示土地土
      地所有權與原告等語；並聲明：原告之訴駁回。被告劉莊
      細緞、劉如珠、劉碧珠、黃劉桂梅、張劉桂櫻、曾劉雙桂
      、吳劉桂菊未曾於言詞辯論期日到場，亦未提出書狀陳述
      。
（五）被告劉文郁、劉貞惠辯稱：劉浣祥業於75年4 月20日死亡
      ，已無權利能力，亦無從為法律行為，故原告主張於82年
      12月7 日與劉浣祥簽訂之買賣契約係屬無效，被告等無從
      承受該不存在之買賣契約。縱該契約有效成立，亦已逾民
      法第125 條第1 項前段規定之15年時效，被告自得依民法
      第144 條第1 項規定拒絕給付。又系爭契約係被告劉翠
      淑一人所簽訂，被告等並未授權劉翠淑，自不受系爭契約
      之拘束，且被告亦未收受原告支付之價金等語；並聲明
      ：原告之訴駁回。被告劉幸枝、劉翠淑、劉焜滉、劉文馨
      、劉明美未曾於言詞辯論期日到場，亦未提出書狀陳述。
    理  由
一、程序部分：
（一）被告劉朝宗、劉楦宗、劉雲彬、劉武雄、劉肇彬及劉群滉
      以外之被告等人，經合法通知，均未於最後言詞辯論期日
      到場，經核無民事訴訟法第386 條各款所列情形，爰依原
      告之聲請，由其一造辯論而為判決。
（二）按訴狀送達後，原告不得將原訴變更或追加他訴，但該訴
      訟標的對於數人必須合一確定時，追加其原非當事人之人
      為當事人者，不在此限；民事訴訟法第255 條第1 項第5
      款定有明文。又繼承人有數人時，在分割遺產前，各繼承
      人對於遺產全部為公同共有；公同共有人對共有物之處分
      ，除法律或契約另有規定外，應得公同共有人全體之同意
      ，民法第1151條、第828 條第3 項亦有明文。原告起訴時
      原係以劉懋滉、劉焱滉、劉國滉、劉武雄、劉新滉及劉光
      輝、劉浣祥為被告，因劉焱滉、劉光輝、劉浣祥、劉淦祥
      、劉瑞祥等人死亡，乃追加其等之繼承人為被告，並變更
      訴之聲明如事實欄一、（二）(1)至(5)所示。查本件訴訟標
      的即附表一至五所示之土地為被告等人因繼承關係而取得
      ，自屬公同共有，原告請求被告移轉系爭土地所有權即須
      以各筆土地之全體公同共有人為被告，當事人適格始無欠
      缺。故原告於起訴後追加上開被告，揆諸前開規定，自無
      不合。
二、實體部分：
（一）關於訴之聲明一：
（1）原告主張附表一之土地為劉瑞祥所有，劉瑞祥於43年7 月
     2 日死亡，其繼承人為被告劉懋滉等8 人之情，業據原告
     提出土地登記謄本、劉瑞祥之除戶謄本及繼承系統表、被
     告劉懋滉等8 人戶籍謄本等件為證（卷一第95、122 、18
     2 至199 頁，卷二第139 至144 頁，卷三第280 至282 頁
     ，卷四第91至96、127 至135 頁），且為被告等人所不爭
     執，堪信為真正。則附表一所示土地為被告劉懋滉等8 人
     因繼承而公同共有，依民法第828 條第3 項規定，公同共
     有土地之處分及其他之權利行使，即應得全體共有人同意
     。又按訴訟標的對於共同訴訟之各人必須合一確定者，共
     同訴訟人中一人之行為有利益於共同訴訟人者，其效力及
     於全體；不利益者，對於全體不生效力；民事訴訟法第56
     條第1 款定有明文。原告請求被告劉懋滉等8 人辦理繼承
     登記後移轉附表一所示土地之所有權予原告，則訴訟標的
     對於被告劉懋滉等8 人必須合一確定，即有民事訴訟法第
     56 條規定之適用；核先敘明。
（2）再按債權債務之主體，應以締結契約之當事人為準。共有
     財產非經共有人全體同意，不得由共有人中之一人或數人
     自由處分；又共同繼承之遺產在分割以前，應為各繼承人
     公同共有，非經繼承人全體同意，不得由繼承人中之一人
     或數人自由處分，此觀民法第819 條第2 項及第828 條第
     3 項之規定即明。買賣固非處分行為，惟共有人中之一人
     或數人，或繼承人中之一人或數人，未得其他共有人或繼
     承人之同意，出賣共有財產或遺產者，其所訂立之買賣契
     約雖非無效，惟對他共有人或他繼承人仍不生效力（最高
     法院40年台上字第1241號判例、86年台上字第1498號裁判
     意旨參照）。經查，原告主張系爭契約係由原告與被告
     劉懋滉所簽訂（卷一第20至23頁），則系爭契約之法律
     關係自僅存在於原告與被告劉懋滉間，且原告迄未能證明
     被告劉懋滉係經劉瑞祥之繼承人即土地全體共同共有人授
     權而簽約，故其他被告自不受系爭契約之拘束。雖被告
     劉新滉、劉懋滉認諾原告之請求（卷三第75、76、258 頁
     ），惟此認諾既不利益於全體被告，依民事訴訟法第56條
     第1款 規定，對於被告全體即不生效力。又附表一所示之
     土地為被告劉懋滉等8 人所公同共有，不得由共有人之一
     或數人自由處分，已如前述，是自不得就已為認諾被告劉
     新滉、劉懋滉之應繼分部分為移轉所有權之諭知。故原告
     依系爭契約之買賣法律關係，請求被告劉懋滉等8 人移
     轉附表一所示土地所有權予原告，顯無理由。
（二）關於訴之聲明二：
（1）原告主張附表二之土地為劉光祥所有，劉光祥於54年4 月
     20日死亡，繼承人為被告劉徐松妹等8 人乙節，業據原告
     提出土地登記謄本、劉光祥除戶謄本及繼承系統表、被告
     劉徐松妹等8 人戶籍謄本為證（卷一第95至98、194 至20
     1 頁，卷二第22、144 至148 、163 至170 頁），並為被
     告等人所不爭執，應為真實。是附表二所示土地為被告劉
     徐松妹等8 人公同共有，原告請求被告劉徐松妹等8 人辦
     理繼承登記後將附表二所示土地之所有權移轉予原告，則
     訴訟標的對於被告劉徐松妹等8 人必須合一確定，即有民
     事訴訟法第56條規定之適用，業詳如前二、（一）、（1
     ）所述。
（2）經查，原告主張系爭契約係由原告與被告劉焱滉所簽訂
     （卷一第24、25頁），則系爭契約之法律關係自僅存在
     於原告與被告劉焱滉間，且原告無法證明被告劉焱滉係經
     劉光祥之繼承人即土地全體公同共有人授權而簽約，故此
     契約對於其他被告劉徐松妹等人自不生效力。雖被告劉群
     滉認諾原告之請求（卷三第75頁），惟此認諾既不利益於
     全體被告，依民事訴訟法第56條第1 款規定，對於被告全
     體即不生效力。又附表二所示之土地為被告劉徐松妹等8人
     所公同共有，自不得由共有人之一或數人自由處分，已如
     上述，是自不得就已為認諾被告劉群滉之應繼分部分為移
     轉所有權之諭知。故原告依系爭契約之法律關係，請求
     被告劉徐松妹等8人 將附表二所示土地所有權移轉予原告
     ，亦無理由。
（三）關於訴之聲明三部分：
（1）原告主張附表三所示土地為劉淦祥所有，劉淦祥於83年5
     月22日死亡，其繼承人為被告劉國滉等10人等情，業據原
     告提出土地登記謄本、劉淦祥之繼承系統表、及被告劉國
     滉等8 人戶籍謄本為證（卷一第59至259 ，卷二第23、14
     9 至158 、171 至172 、237 頁），並為被告劉國滉等10
     人所不爭執，堪信為真正。又附表三所示土地為被告劉國
     滉等10人公同共有，原告請求被告劉懋滉等8 人辦理繼承
     登記後移轉附表一所示土地之所有權予原告，則訴訟標的
     對於被告劉懋滉等8 人必須合一確定，即有民事訴訟法第
     56條規定之適用，業詳如前二、（一）、（1 ）所述。
（2）經查，原告主張系爭契約係由原告與被告劉國滉所簽訂
     （卷一第28至32頁），則系爭契約之法律關係自僅存在
     於原告與被告劉國滉間；且簽約當時系爭土地之所有權人
     劉淦祥尚存，原告亦無法證明被告劉國滉係經地主劉淦祥
     之授權或其餘繼承人之授權而簽約，故此契約對於其他被
     告黃純英等人自不生效力。雖被告劉國滉認諾原告之請求
     （卷三第75頁），惟此認諾既不利益於全體被告，依民事
     訴訟法第56條第1 款規定，對於被告全體即不生效力。又
     附表三所示之土地為被告劉國滉等10人所公同共有，自不
     得由共有人之一或數人自由處分，已如上述，自不得就已
     為認諾被告劉國滉之應繼分部分為移轉所有權之諭知。故
     原告依系爭契約之法律關係，請求被告劉國滉等10人移
     轉附表三所示土地所有權予原告，自不足採。
（四）關於訴之聲明四：
（1）原告主張附表四所示土地為劉光輝所有，劉光輝於54年5
     月9 日死亡，繼承人為被告劉莊細緞等17人等節，業據原
     告提出土地登記謄本、劉光輝之除戶謄本、繼承系統表、
     被告劉莊細緞等17人戶籍謄本為證（卷一第59至259 頁，
     卷二第25、42至55、155 至158 頁），並為被告劉莊細緞
     等17人所不爭執，堪信為真正。是附表四所示土地為被告
     劉莊細緞等17人公同共有，原告請求被告劉莊細緞等17人
     辦理繼承登記後移轉附表四所示土地之所有權予原告，則
     訴訟標的對於被告劉莊細緞等17人必須合一確定，即有民
     事訴訟法第56條規定之適用，業詳如前二、（一）、（1
     ）述。
（2）原告主張被告劉武雄代理被繼承人劉光輝之全體繼承人即
     被告劉莊細緞等17人與伊簽訂系爭契約（卷一第42至45
     頁），購買劉光輝所有如附表四所示土地等語。被告劉武
     彬、劉肇彬及劉武雄均認諾原告之請求（卷三第76、207
     、208 頁），被告劉明宗、劉楦宗、劉意宗、劉釧宗、劉
     桓宗則否認有授權被告劉武雄代為簽約之事實，並拒絕移
     轉土地所有權等語（卷三第76頁）。經查，原告既主張被
     告劉武雄係經過劉光輝之全體繼承人之授權而簽訂系爭契
     約，自應就被告劉武雄業經全體繼承人授權之事實負舉
     證責任。然觀之系爭契約之記載，立契約書人賣方僅載
     為「代表人劉武雄代」，究係代表地主劉光輝或全體繼承
     人，實屬不明，且原告迄未能舉證其經過全體繼承人之授
     權，故系爭契約對於被告劉武雄以外之繼承人自不生效
     力，故被告劉明宗、劉楦宗、劉意宗、劉釧宗、劉桓宗抗
     辯原告無權代理簽訂系爭契約，請求駁回原告之請求，
     即屬有據。
（3）又被告劉武彬、劉肇彬及劉武雄雖認諾原告之請求，但所
     為之認諾係屬不利益共同訴訟人，而被告劉明宗、劉楦宗
     、劉意宗、劉釧宗、劉桓宗否認原告之主張，係有利於共
     同訴訟人，依民事訴訟法第56條第1 款，上開認諾對於全
     體被告不生效力，而否認之效力則及於全體被告。再附表
     四所示之土地為被告劉莊細緞等17人所公同共有，不得由
     共有人之一或數人自由處分，已如上述，是本院不得就已
     為認諾被告劉武彬、劉肇彬及劉武雄之應繼分部分為移轉
     所有權之諭知。從而，原告請求被告等人移轉如附表四所
     示土地之所有權，自無理由。
（五）關於訴之聲明五：
（1）原告主張附表五所示土地為劉浣祥所有，劉浣祥於75年4
     月20日死亡，繼承人為被告劉幸枝等7 人之情，業據原告
     提出土地登記謄本、劉浣祥之除戶謄本及繼承系統表、被
     告劉幸枝等7 人戶籍謄本為證（卷一第59至259 頁，卷二
     第25、56至62頁，卷三第65頁），並為被告劉幸枝等7 人
     所不爭執，應屬真實。是附表五所示土地為被告劉幸枝等
     7 人公同共有，原告請求被告劉幸枝等7 人辦理繼承登記
     後移轉附表五所示土地之所有權予原告，則訴訟標的對於
     被告劉幸枝等7 人必須合一確定，即有民事訴訟法第56條
     規定之適用，業詳如前二、（一）、（1 ）述。
（2）原告主張被告劉翠淑係代理被繼承人劉浣祥之全體繼承人
     與伊簽訂系爭契約（卷一第50至53頁），購買劉浣祥所
     有如附表五所示土地等語。被告劉文郁、劉貞惠則抗辯劉
     浣祥於簽約時已死亡，系爭契約應屬無效，且渠等並未
     授權與劉翠淑簽訂系爭契約，自不受該契約之拘束等語
     。經查，原告所提出之系爭契約上載明賣方係劉浣祥，
     立契約書人則為「劉浣祥代理人劉翠淑」，依該契約文義
     所示，僅被告劉翠淑一人代理劉浣祥而簽約，且原告迄未
     能證明其餘繼承人即被告劉幸枝等人確有授權被告劉翠淑
     之事實，徒空言主張被告劉翠淑代理全體繼承人簽訂系爭
     契約，自不足採。再者，被繼承人劉浣祥早於75年4 月
     浣祥自不可能於82年12月7 日授權被告劉翠淑簽訂系爭契
     約，亦證被告劉翠淑係無權代理被繼承人劉浣祥而簽訂
     系爭契約甚明。而無代理權人以代理人之名義所為之法
     律行為，非經本人承認，對於本人不生效力；民法第170
     條第1 項定有明文。惟劉浣祥業已死亡，自無從事後追認
     ，是系爭契約對劉浣祥自不生效，對其繼承人自同不生
     效。故被告劉文郁、劉貞惠抗辯系爭契約無效，其等不
     受拘束，自屬有據。
（3）又被告劉文郁、劉貞惠所為之上開抗辯，係有利於共同訴
     訟人，依民事訴訟法第56條第1 款規定，效力及於全體被
     告。綜上，原告主張與劉浣祥之全體繼承人間就附表五所
     示土地訂定有不動產買賣契約，請求被告劉幸枝等7 人移
     轉附表五所示土地所有權，即無足取，應予駁回。
（六）末按當事人就標的物及其價金互相同意時，買賣契約即為
      成立；民法第345 條規定甚明。又當事人締結買賣之債權
      契約，並非要式行為，僅須對於買賣契約必要之點，即價
      金及標的物意思表示一致，買賣契約即為成立（最高法院
      40 年 台上字第1482號、69年台上字第1710號裁判意旨參
      照）。惟參以原告提出之系爭契約至，契約第2 條關
      於買賣標的之約定均載為「詳如清冊」，但系爭契約均未
      附有清冊，且原告於本件訴訟終結前迄無法提出清冊，於
      本院審理時亦自承沒有清冊，原證一並非清冊等語明確（
      卷三第259 頁) 。是原告既不能舉證證明上開清冊確屬存
      在，揆諸前揭說明，自無從認定系爭契約至之標的物
      已與賣方達成合意，買賣關係尚難認已成立。從而，原告
      主張與被告等人就附表一至五所示之土地已成立買賣關係
      ，依據系爭契約至請求被告等人分別移轉土地所有權
      云云，均屬無據，不應准許。
三、本件事證已臻明確，兩造其餘攻擊防禦方法及舉證，經核均
    與判決結果不生影響，爰無庸一一論述，附此敘明。
四、據上論結，原告之訴為無理由，依民事訴訟法第78條，判決
    如主文。
中    華    民    國    99    年   12    月    10    日
                  民事庭法  官  黃怡玲
以上正本係照原本作成。
如對本判決不服，須於判決送達後20日內向本院提出上訴狀（須
附繕本）。
如委任律師提起上訴者，應一併繳納上訴審裁判費。
                        書記官  孫銘宏
中    華    民    國    99    年    12    月    10    日
附表一：苗栗縣三灣鄉○○段
┌──┬───┬────────┬────┐
│編號│地號  │面積（平方公尺）│應有部分│
├──┼───┼────────┼────┤
│1   │179-1 │1509            │48分之1 │
├──┼───┼────────┼────┤
│2   │181   │398             │12分之1 │
├──┼───┼────────┼────┤
│3   │183-6 │3               │12分之1 │
├──┼───┼────────┼────┤
│4   │183-7 │27              │12分之1 │
├──┼───┼────────┼────┤
│5   │183-8 │11              │12分之1 │
├──┼───┼────────┼────┤
│6   │183-9 │570             │12分之1 │
├──┼───┼────────┼────┤
│7   │190-1 │812             │48分之1 │
├──┼───┼────────┼────┤
│8   │190-3 │935             │48分之1 │
└──┴───┴────────┴────┘
附表二：苗栗縣三灣鄉○○段
┌──┬───┬────────┬────┐
│編號│地號  │面積（平方公尺）│應有部分│
├──┼───┼────────┼────┤
│1   │179-1 │1509            │48分之1 │
├──┼───┼────────┼────┤
│2   │190-1 │812             │48分之1 │
├──┼───┼────────┼────┤
│3   │190-3 │935             │48分之1 │
└──┴───┴────────┴────┘
附表三：苗栗縣三灣鄉○○段
┌──┬───┬────────┬────┐
│編號│地號  │面積（平方公尺）│應有部分│
├──┼───┼────────┼────┤
│1   │41-4  │500             │12分之1 │
├──┼───┼────────┼────┤
│2   │41-6  │30              │12分之1 │
├──┼───┼────────┼────┤
│3   │179-1 │1509            │48分之1 │
├──┼───┼────────┼────┤
│4   │180-4 │78              │12分之1 │
├──┼───┼────────┼────┤
│5   │180-5 │14              │12分之1 │
├──┼───┼────────┼────┤
│6   │181-5 │10              │12分之1 │
├──┼───┼────────┼────┤
│7   │181-6 │150             │12分之1 │
├──┼───┼────────┼────┤
│8   │181-8 │68              │12分之1 │
├──┼───┼────────┼────┤
│9   │181-9 │3               │12分之1 │
├──┼───┼────────┼────┤
│10  │181-10│25              │12分之1 │
├──┼───┼────────┼────┤
│11  │183-6 │3               │12分之1 │
├──┼───┼────────┼────┤
│12  │183-7 │27              │12分之1 │
├──┼───┼────────┼────┤
│13  │183-8 │11              │12分之1 │
├──┼───┼────────┼────┤
│14  │183-9 │570             │12分之1 │
├──┼───┼────────┼────┤
│15  │190-1 │812             │48分之1 │
├──┼───┼────────┼────┤
│16  │190-3 │935             │48分之1 │
├──┼───┼────────┼────┤
│17  │354-2 │2904            │12分之1 │
├──┼───┼────────┼────┤
│18  │354-3 │60              │12分之1 │
├──┼───┼────────┼────┤
│19  │354-4 │406             │12分之1 │
├──┼───┼────────┼────┤
│20  │356-4 │307             │12分之1 │
├──┼───┼────────┼────┤
│21  │357-1 │355             │12分之1 │
├──┼───┼────────┼────┤
│22  │358-5 │551             │12分之1 │
├──┼───┼────────┼────┤
│23  │359-1 │272             │12分之1 │
├──┼───┼────────┼────┤
│24  │393-1 │93              │12分之1 │
└──┴───┴────────┴────┘
附表四：苗栗縣三灣鄉○○段
┌──┬───┬────────┬────┐
│編號│地號  │面積（平方公尺）│應有部分│
├──┼───┼────────┼────┤
│1   │41-1  │112             │12分之2 │
├──┼───┼────────┼────┤
│2   │41-3  │570             │12分之2 │
├──┼───┼────────┼────┤
│3   │41-4  │500             │12分之2 │
├──┼───┼────────┼────┤
│4   │41-5  │71              │12分之2 │
├──┼───┼────────┼────┤
│5   │41-6  │30              │12分之2 │
├──┼───┼────────┼────┤
│6   │164-2 │3047            │12分之2 │
├──┼───┼────────┼────┤
│7   │174-1 │3138            │12分之2 │
├──┼───┼────────┼────┤
│8   │174-3 │968             │12分之2 │
├──┼───┼────────┼────┤
│9   │174-4 │3885            │12分之2 │
├──┼───┼────────┼────┤
│10  │174-7 │895             │12分之2 │
├──┼───┼────────┼────┤
│11  │179-1 │1509            │48分之2 │
├──┼───┼────────┼────┤
│12  │179-2 │304             │48分之2 │
├──┼───┼────────┼────┤
│13  │180   │113             │12分之2 │
├──┼───┼────────┼────┤
│14  │180-1 │1917            │12分之2 │
├──┼───┼────────┼────┤
│15  │180-2 │1293            │12分之2 │
├──┼───┼────────┼────┤
│16  │180-3 │1909            │12分之2 │
├──┼───┼────────┼────┤
│17  │180-4 │78              │12分之2 │
├──┼───┼────────┼────┤
│18  │180-5 │14              │12分之2 │
├──┼───┼────────┼────┤
│19  │181-1 │283             │12分之2 │
├──┼───┼────────┼────┤
│20  │181-2 │113             │12分之2 │
├──┼───┼────────┼────┤
│21  │181-3 │301             │12分之2 │
├──┼───┼────────┼────┤
│22  │181-4 │78              │12分之2 │
├──┼───┼────────┼────┤
│23  │181-5 │10              │12分之2 │
├──┼───┼────────┼────┤
│24  │181-6 │150             │12分之2 │
├──┼───┼────────┼────┤
│25  │181-7 │47              │12分之2 │
├──┼───┼────────┼────┤
│26  │181-8 │68              │12分之2 │
├──┼───┼────────┼────┤
│27  │181-9 │3               │12分之2 │
├──┼───┼────────┼────┤
│28  │181-10│25              │12分之2 │
├──┼───┼────────┼────┤
│29  │182-1 │426             │12分之2 │
├──┼───┼────────┼────┤
│30  │182-2 │562             │12分之2 │
├──┼───┼────────┼────┤
│31  │182-3 │1125            │12分之2 │
├──┼───┼────────┼────┤
│32  │182-4 │223             │12分之2 │
├──┼───┼────────┼────┤
│33  │183   │48              │12分之2 │
├──┼───┼────────┼────┤
│34  │183-1 │519             │12分之2 │
├──┼───┼────────┼────┤
│35  │183-2 │320             │12分之2 │
├──┼───┼────────┼────┤
│36  │183-3 │540             │12分之2 │
├──┼───┼────────┼────┤
│37  │183-4 │638             │12分之2 │
├──┼───┼────────┼────┤
│38  │183-6 │3               │12分之2 │
├──┼───┼────────┼────┤
│39  │183-7 │27              │12分之2 │
├──┼───┼────────┼────┤
│40  │183-8 │11              │12分之2 │
├──┼───┼────────┼────┤
│41  │183-9 │570             │12分之2 │
├──┼───┼────────┼────┤
│42  │190-1 │812             │48分之2 │
├──┼───┼────────┼────┤
│43  │190-3 │935             │48分之2 │
├──┼───┼────────┼────┤
│44  │354   │7710            │12分之2 │
├──┼───┼────────┼────┤
│45  │354-1 │417             │12分之2 │
├──┼───┼────────┼────┤
│46  │354-2 │2904            │12分之2 │
├──┼───┼────────┼────┤
│47  │354-3 │60              │12分之2 │
├──┼───┼────────┼────┤
│48  │354-4 │406             │12分之2 │
├──┼───┼────────┼────┤
│49  │356-1 │228             │12分之2 │
├──┼───┼────────┼────┤
│50  │356-4 │307             │12分之2 │
├──┼───┼────────┼────┤
│51  │357-1 │355             │12分之2 │
├──┼───┼────────┼────┤
│52  │358-1 │282             │12分之2 │
├──┼───┼────────┼────┤
│53  │358-2 │463             │12分之2 │
├──┼───┼────────┼────┤
│54  │358-5 │551             │12分之2 │
├──┼───┼────────┼────┤
│55  │359   │352             │12分之2 │
├──┼───┼────────┼────┤
│56  │359-1 │272             │12分之2 │
├──┼───┼────────┼────┤
│57  │359-2 │4               │12分之2 │
├──┼───┼────────┼────┤
│58  │359-3 │22              │12分之2 │
├──┼───┼────────┼────┤
│59  │393   │68              │12分之2 │
├──┼───┼────────┼────┤
│60  │393-1 │93              │12分之2 │
├──┼───┼────────┼────┤
│61  │393-2 │28              │12分之2 │
├──┼───┼────────┼────┤
│62  │174-5 │3529            │全部    │
├──┼───┼────────┼────┤
│63  │174-6 │3529            │全部    │
└──┴───┴────────┴────┘
附表五：苗栗縣三灣鄉○○段
┌──┬───┬────────┬────┐
│編號│地號  │面積（平方公尺）│應有部分│
├──┼───┼────────┼────┤
│1   │41-1  │112             │12分之1 │
├──┼───┼────────┼────┤
│2   │41-3  │570             │12分之1 │
├──┼───┼────────┼────┤
│3   │41-4  │500             │12分之1 │
├──┼───┼────────┼────┤
│4   │41-5  │71              │12分之1 │
├──┼───┼────────┼────┤
│5   │41-6  │30              │12分之1 │
├──┼───┼────────┼────┤
│6   │164-2 │3047            │12分之1 │
├──┼───┼────────┼────┤
│7   │165-1 │5873            │6分之1  │
├──┼───┼────────┼────┤
│8   │165-2 │1035            │6分之1  │
├──┼───┼────────┼────┤
│9   │174-1 │3138            │12分之1 │
├──┼───┼────────┼────┤
│10  │174-3 │968             │12分之1 │
├──┼───┼────────┼────┤
│11  │174-4 │3885            │12分之1 │
├──┼───┼────────┼────┤
│12  │174-7 │895             │12分之1 │
├──┼───┼────────┼────┤
│13  │179-1 │1509            │48分之1 │
├──┼───┼────────┼────┤
│14  │179-2 │304             │48分之1 │
├──┼───┼────────┼────┤
│15  │180   │113             │12分之1 │
├──┼───┼────────┼────┤
│16  │180-1 │1917            │12分之1 │
├──┼───┼────────┼────┤
│17  │180-2 │1293            │12分之1 │
├──┼───┼────────┼────┤
│18  │180-3 │1909            │12分之1 │
├──┼───┼────────┼────┤
│19  │180-4 │78              │12分之1 │
├──┼───┼────────┼────┤
│20  │180-5 │14              │12分之1 │
├──┼───┼────────┼────┤
│21  │181   │398             │12分之1 │
├──┼───┼────────┼────┤
│22  │181-1 │283             │12分之1 │
├──┼───┼────────┼────┤
│23  │181-2 │113             │12分之1 │
├──┼───┼────────┼────┤
│24  │181-3 │301             │12分之1 │
├──┼───┼────────┼────┤
│25  │181-4 │78              │12分之1 │
├──┼───┼────────┼────┤
│26  │181-5 │10              │12分之1 │
├──┼───┼────────┼────┤
│27  │181-6 │150             │12分之1 │
├──┼───┼────────┼────┤
│28  │181-7 │47              │12分之1 │
├──┼───┼────────┼────┤
│29  │181-8 │68              │12分之1 │
├──┼───┼────────┼────┤
│30  │181-9 │3               │12分之1 │
├──┼───┼────────┼────┤
│31  │181-10│25              │12分之1 │
├──┼───┼────────┼────┤
│32  │182-1 │426             │12分之1 │
├──┼───┼────────┼────┤
│33  │182-2 │562             │12分之1 │
├──┼───┼────────┼────┤
│34  │182-3 │1125            │12分之1 │
├──┼───┼────────┼────┤
│35  │182-4 │223             │12分之1 │
├──┼───┼────────┼────┤
│36  │183   │48              │12分之1 │
├──┼───┼────────┼────┤
│37  │183-1 │519             │12分之1 │
├──┼───┼────────┼────┤
│38  │183-2 │320             │12分之1 │
├──┼───┼────────┼────┤
│39  │183-3 │540             │12分之1 │
├──┼───┼────────┼────┤
│40  │183-4 │638             │12分之1 │
├──┼───┼────────┼────┤
│41  │183-6 │3               │12分之1 │
├──┼───┼────────┼────┤
│42  │183-7 │27              │12分之1 │
├──┼───┼────────┼────┤
│43  │183-8 │11              │12分之1 │
├──┼───┼────────┼────┤
│44  │183-9 │570             │12分之1 │
├──┼───┼────────┼────┤
│45  │190-1 │812             │48分之1 │
├──┼───┼────────┼────┤
│46  │190-3 │935             │48分之1 │
├──┼───┼────────┼────┤
│47  │354   │7710            │12分之1 │
├──┼───┼────────┼────┤
│48  │354-1 │417             │12分之1 │
├──┼───┼────────┼────┤
│49  │354-2 │2904            │12分之1 │
├──┼───┼────────┼────┤
│50  │354-3 │60              │12分之1 │
├──┼───┼────────┼────┤
│51  │354-4 │406             │12分之1 │
├──┼───┼────────┼────┤
│52  │356-1 │228             │12分之1 │
├──┼───┼────────┼────┤
│53  │356-4 │307             │12分之1 │
├──┼───┼────────┼────┤
│54  │357   │298             │12分之1 │
├──┼───┼────────┼────┤
│55  │357-1 │355             │12分之1 │
├──┼───┼────────┼────┤
│56  │358-1 │282             │12分之1 │
├──┼───┼────────┼────┤
│57  │358-2 │463             │12分之1 │
├──┼───┼────────┼────┤
│58  │358-5 │551             │12分之1 │
├──┼───┼────────┼────┤
│59  │359   │352             │12分之1 │
├──┼───┼────────┼────┤
│60  │359-1 │272             │12分之1 │
├──┼───┼────────┼────┤
│61  │359-2 │4               │12分之1 │
├──┼───┼────────┼────┤
│62  │359-3 │22              │12分之1 │
├──┼───┼────────┼────┤
│63  │393   │68              │12分之1 │
├──┼───┼────────┼────┤
│64  │393-1 │93              │12分之1 │
├──┼───┼────────┼────┤
│65  │393-2 │28              │12分之1 │
└──┴───┴────────┴────┘

司法院資訊處製作；財團法人民間司法改革基金會備份。
